【裁判字號】    89,親,62
【裁判日期】    890914
【裁判案由】    否認子女
【裁判全文】
臺灣桃園地方法院民事判決  八十九年度親字第六二號
    原      告  甲○○
    被      告  乙○○
    兼右一人
    法定代理人  丙○○
右當事人間否認子女事件，本院判決如左：
    主      文
確認被告乙○○非原告甲○○自被告丙○○受胎所生之女。
訴訟費用由被告負擔。
    事      實
甲、原告方面：
  一、聲明：如主文所示。
  二、陳述：原告與被告丙○○本係夫妻，嗣於八十八年五月五日協議離婚，婚姻關
      係存續中，原告甲○○於八十八年七月二十日生下一女即被告乙○○，惟原告
      與被告丙○○於八十三年間即行分居，迄今未曾再同居，是被告乙○○非原告
      自被告丙○○受胎所生，為此依法訴請判決如聲明。
  三、證據：提出出生證明書一份、戶籍謄本一份，並聲請訊問證人李春霖。
乙、被告方面：
  一、聲明：同意原告之請求。
  二、陳述：被告乙○○確非原告自被告丙○○受胎所生之女。
丙、本院依職權囑託法務部調查局鑑定兩造之血緣關係。
     理      由
一、本件原告主張其與被告丙○○本係夫妻，嗣後於八十八年五月五日協議離婚，惟
    原告於離婚後之八十八年七月二十日生有一女即被告乙○○之事實，業據其提出
    戶籍謄本、出生證明書等件為憑，自堪信為真實。又原告主張其與被告自八十三
    年間即行分居，迄今未曾再同居，被告乙○○應非自被告丙○○受胎所生乙節，
    經本院囑託法務部調查局鑑定兩造間血緣關係之結果，覆稱被告乙○○不可能為
    原告與被告丙○○所生，有可能為李春霖所生，有該局陸(四)字第八九一七二五
    二三號檢驗通知書可稽，且證人李春霖證稱八十七年六、七月間就與原告在其大
    園住處發生性關係，被告乙○○係伊之女等語，是原告此部份之主張，亦屬真實
    。
二、按民法第一千零六十三條第一項推定之婚生子女，如夫妻之一方能證明妻非自夫
    受胎者，得於知悉子女出生之日起，一年內提起否認之訴，同條第二項定有明文
    。查原告受胎生下被告乙○○之受胎時間，係在其與被告丙○○婚姻關係存續中
    ，則依法自應推定被告乙○○為原告與被告丙○○之婚生女，然原告受胎懷有被
    告乙○○時，並未與被告丙○○同居即非自被告丙○○受胎，準此，原告於知悉
    被告乙○○出生之日起一年內提起本件訴訟，於法洵屬有據，應予准許。
三、據上論結，本件原告之訴為有理由，依民事訴訟法第八十五條第一項前段、第七
    十八條判決如主文。
中      華      民      國    八十九    年      九      月    十四      日
                                        臺灣桃園地方法院民事第二庭
~B法      官  林孟宜
右為正本係照原本作成
如對本判決上訴須於判決送達後廿日內向本院提出上訴狀
中      華      民      國    八十九    年      九      月    十四      日
~B法院書記官  姜國駒


司法院資訊處製作；財團法人民間司法改革基金會備份。
